sk-SK: Profil zoslabovania špíc kolesa: Dvojito zoslabované; Konštantná hrúbka; Štyrikrát zoslabované; Jedenkrát zoslabované; Trikrát zoslabované; Iné
pt-PT: Perfil de espessamento do raio: Espessura dupla; Espessura constante; Quádrupla espessura; Espessura simples; Tripla espessura; Outro
zh-TW: 輻條變徑輪廓: 雙抽; 等徑; 四抽; 單抽; 三抽; 其他
it: Profilo di rastremazione dei raggi: A doppio spessore; Spessore costante; Quadruplo spessore; Singolo spessore; Triplo spessore; Altro
ru: Профиль баттинга спицы: С двойным баттингом; Без баттинга; С четверным баттингом; С одинарным баттингом; С тройным баттингом; Другое
vi: Hồ sơ về việc đâm vào nan hoa: Vuốt thon hai đầu; Tiết diện trơn; Vuốt thon 4 đoạn; Vuốt thon 1 đoạn; Vuốt thon 3 đoạn; Khác
nl: Spaak verjongingsprofiel: Double-butted; Ongereduceerd; Viervoudig gebut; Enkelvoudig gebut; Drievoudig gebut; Overige
fr: Profil d’amincissement du rayon: À double épaisseur; Diamètre constant; Quadruple rétreint; Simple rétreint; Triple rétreint; Autre
el: Προφίλ διατομής ακτίνας: Διπλής διατομής; Ενιαίο πάχος; Τετραπλό πάχος; Μονό πάχος; Τριπλό πάχος; Άλλο
ro-RO: Profil de ranforsare a spiței: Dublu profilate; Diametru uniform; Cvadruplu profilate; Simplu profilate; Triplu profilate; Altele
hu: Küllőillesztési profil: Kétszer húzott; Normál; Négyszer húzott; Egyszer húzott; Háromszor húzott; Egyéb
de: Konifizierungsprofil der Speiche: Doppeldickend; Durchgehend; Vierfach konifiziert; Einfach konifiziert; Dreifach konifiziert; Sonstige
sl-SI: Profil debeline naper: Dvojno tanjšane; Enakomeren presek; Štirikratno tanjšane; Enojno tanjšane; Trikratno tanjšane; Drugo
zh-CN: 辐条对接轮廓: 双抽; 等径; 四抽; 单抽; 三抽; 其他
lt-LT: Stipino storinimo profilis: Dvigubo ploninimo; Vienodo storio; Keturgubo ploninimo; Viengubo ploninimo; Trigubo ploninimo; Kita
tr: Jant teli kalınlaştırma profili: Çift dipçikli; Sabit kalınlık; Dörtlü dipçiklenmiş; Tekli dipçiklenmiş; Üçlü dipçiklenmiş; Diğer
hr-HR: Profil spoja žbica: Dvostruko stanjeno; Ujednačena debljina; Četverostruko stanjeno; Jednostruko stanjeno; Trostruko stanjeno; Ostalo
sv: Ekeravsmalningsprofil: Dubbelreducerad; Oreducerad; Fyrfaldigt reducerad; Enkelreducerad; Trippelreducerad; Övrigt
bg-BG: Профил на главата на спицата: Двойно изтънени; Равен профил; Четворно теглена; Единично теглена; Тройно теглена; Друго
fi: Pinnojen paksuusprofiili: Kaksoisohennettu; Tasapaksu; Neliohennettu; Kertaohennettu; Kolmoisohennettu; Muu
es: Perfil de unión de radios: Doble conificado; Calibre recto; Conificado cuádruple; Conificado simple; Conificado triple; Otro
da: Butting-profil for eger: Dobbeltreduceret; Ureduceret tykkelse; Firedobbelt reduceret; Enkelt reduceret; Tredobbelt reduceret; Andet
th: ลักษณะการชนกันของซี่ล้อ: ความหนา 2 ระดับ; เพลนเกจ; ควอดบัตเต็ด; ซิงเกิลบัตเต็ด; ทริปเปิลบัตเต็ด; อื่นๆ
nb: Eikestøtteprofil: Dobbeltredusert; Uredusert; Firedobbelt redusert; Enkeltredusert; Trippeltredusert; Annet
en: Spoke butting profile: Double-butted; Plain gauge; Quad-butted; Single-butted; Triple-butted; Other
ja: スポークバテッド形状: ダブルバテッド; プレーンゲージ; クアッドバテッド; シングルバテッド; トリプルバテッド; その他
ko: 스포크 버팅 프로필: 더블 버티드; 플레인 게이지; 쿼드 버티드; 싱글 버티드; 트리플 버티드; 기타
pl: Profil cieniowania szprych: Podwójnie cieniowany; Stała grubość; Poczwórnie cieniowane; Pojedynczo cieniowane; Potrójnie cieniowane; Inne
pt-BR: Raio perfil de espessura: Dupla espessura; Espessura constante; Trefilação quádrupla; Trefilação simples; Trefilação tripla; Outro
cs: Profil spojování paprsků: Dvakrát zeslabovaný; Nezeslabovaný (plain gauge); Čtyřnásobně zeslabovaný; Jednoduše zeslabovaný; Trojnásobně zeslabovaný; Jiné